【裁判字號】    97,抗,613
【裁判日期】    970609
【裁判案由】    聲請撤銷緩刑
【裁判全文】
臺灣高等法院臺中分院刑事裁定           97年度抗字第613號
抗  告  人
即  受刑人  甲○○
上列抗告人因聲請撤銷緩刑案件，不服臺灣臺中地方法院中華民
國97年 3月18日裁定（97年度撤緩字第43號）提起抗告，本院裁
定如下：
    主  文
抗告駁回。
    理  由
一、本件抗告意旨略以：抗告人即受刑人甲○○（原名范文政，
    下稱抗告人）於臺灣嘉義地方法院檢察署93年度度偵字第69
    61號違反商業會計法案件最後一次開庭時，曾當庭陳報新通
    訊處為「臺北縣鶯歌鎮○○街 57號1樓」，以利收受後續通
    知，惟抗告人自該次開庭後便未收到任何檢方通知，直至日
    前收受臺灣臺中地方法院檢察署執行命令，命抗告人於97年
    5月15日下午2點30分報到執行，抗告人始向承辦書記官查詢
    ，書記官告知之前通知均寄送至原戶籍地而無人收受，方向
    臺灣臺中地方法院檢察署發出移轉執行命令。因此本件應屬
    行政疏失所導致之誤會，又抗告人患有心臟疾病，若斷然入
    獄將無法定期至醫院檢查，望鈞院撤銷原審之裁定，抗告人
    必秉乎誠信原則，履行緩刑宣告之公益捐。
二、按緩刑宣告，得斟酌情形命犯罪行為人向公庫支付一定之金
    額；又受緩刑之宣告，而違反第 74條第2項第1款至第8款所
    定負擔情節重大，足認原宣告之緩刑難收其預期效果，而有
    執行刑罰之必要者，得撤銷其緩刑宣告，刑法第 74條第2項
    第4款、第75條之1第1項第4款分別定有明文。
三、經查：
  (一)本件抗告人因違反商業會計法案件，經臺灣嘉義地方法院於
    96年5月31日，以96年度嘉簡字第702號判處有期徒刑10月，
    緩刑3年，並應於 96年12月31日前向中華民國國庫支付新臺
    幣（下同） 35萬元，緩刑期間付保護管束，該案已於96年6
    月22日確定，有臺灣高等法院被告前案紀錄表及上開刑事簡
    易判決附卷可稽。
  (二)抗告人抗告意旨主張其於偵查時已當庭陳報新通訊處為臺北
    縣鶯歌鎮○○街 57號1樓，因行政疏失，導致其未收受後續
    之文件云云。惟查臺灣嘉義地方法院檢察署檢察官96年執緩
    字第111號96年11月7日執行附條件緩刑案件通知書，業已通
    知抗告人應於96年12月31日前履行向國庫支付35萬元，而該
    通知書於96年11月9日分別送達至「臺中市○區○○里○鄰○
    ○街4號」抗告人當時戶籍地及「臺北縣鶯歌鎮○○街57號1
    樓」抗告人陳報之送達處所，其中送達「臺北縣鶯歌鎮○○
    街57號1 樓」部分，則經抗告人陳報之送達代收人乙○○本
    人親自收受該通知書，此有上開執行附條件緩刑案件通知書
    及送達證書影本 2紙在卷可稽（參臺灣臺中地方法院檢察署
    97年執聲字第643號執行卷宗第8至10頁），故抗告人之執行
    附條件緩刑案件通知書自屬合法送達，因此抗告人指述因行
    政疏失，導致其未收受後續該等文件云云，尚非可採。
  (三)抗告人經合法通知而未於96年12月31日前履行向國庫支付35
    萬元之命令，臺灣嘉義地方法院檢察署遂囑託臺灣臺中地方
    法院檢察署執行，臺灣臺中地方法院檢察署依法務部戶役政
    連結作業系統查詢抗告人之戶籍資料，查出抗告人仍設籍「
    臺中市○區○○里○鄰○○街4號」，即向該戶籍地址為送達
    執行通知，經傳喚不到而為拘提仍未獲等情，有法務部戶役
    政連結作業系統查詢資料 1張、臺灣臺中地方法院檢察署送
    達證書1張、臺灣臺中地方法院檢察署檢察官拘票1張、警員
    拘提職務報告書1張（參臺灣臺中地方法院檢察署 97年執聲
    字第643號執行卷宗第3至11頁）等在卷可憑，是該送達程序
    亦無不合之處。
  (四)原審認抗告人未依照臺灣嘉義地方法院96年度嘉簡字第 702
    號判決書內容履行緩刑條件，顯見緩刑之宣告，對其已失可
    期待之影響作用，難收其預期效果，且情節重大，而有執行
    刑罰之必要，與刑法第 75條之1第1項第4款規定相符，因此
    裁定撤銷其緩刑之宣告，於法尚無不合。至抗告人另稱其有
    心臟疾病不適於入獄執行云云，惟抗告人於執行後若有此情
    形，自可向執行機關反應，再由執行機關作成適當處置，尚
    非本件得否撤銷緩刑應考量之事項。是抗告人之抗告並無理
    由，應予駁回。
據上論結，應依刑事訴訟法第412條，裁定如主文。
中    華    民    國    97    年    6     月    9     日
            刑事第八庭  審判長法  官  羅  得  村
                              法  官  劉  榮  服
                              法  官  張  靜  琪
上列正本證明與原本無異。
不得再抗告。
                              書記官  陳  俞  豪
中    華    民    國    97    年    6     月    9     日


司法院資訊處製作；財團法人民間司法改革基金會備份。
